【裁判字號】    97,交易,434
【裁判日期】    980527
【裁判案由】    過失傷害
【裁判全文】
臺灣板橋地方法院刑事判決             97年度交易字第434號
公  訴  人  臺灣板橋地方法院檢察署檢察官
被      告  戊○○
                    國民
上列被告因過失傷害案件，經檢察官提起公訴（96年度偵字第22
355 號），因被告就被訴事實為有罪之陳述，經告知簡式審判程
序之旨，並聽取當事人之意見後，裁定進行簡式審判程序，並判
決如下：
    主      文
戊○○從事業務之人，因業務上之過失傷害人致重傷，處有期徒
刑月，如易科罰金，以新臺幣壹仟元折算壹日。緩刑年。
    事      實
一、戊○○係營業小客車駕駛，平日以駕駛營業小客車為業，為
    從事駕駛業務之人，於民國96年7 月13日上午5 時26分許，
    駕駛車牌號碼9C-791號營業小客車搭載乘客丁○○，沿臺北
    縣新莊市17號堤外便道往樹林方向行駛，途經該便道新海橋
    下第93285 號路燈桿前，本應注意汽車不得跨越分向限制線
    及與分向限制線連接之黃色斜紋槽化線，而依當時天候陰、
    日間自然光線、市區道路○○路面、路面狀況乾燥、無缺陷
    、無障礙物、視距良好，亦無不能注意之情事，竟疏未注意
    ，違規跨越分向限制線及與分向限制線連接之黃色斜紋槽化
    線，駛入對向車道，撞擊對向由乙○○（另經臺灣板橋地方
    法院檢察署檢察官為不起訴處分確定）駕駛之車牌號碼7E-8
    407 號自小客車，致丁○○受有腦部蜘蛛膜下腔出血、大腦
    神經軸廣泛性傷害等於身體或健康有重大不治或難治之傷害
    。戊○○肇事後在員警尚未知悉肇事人前，向員警自首其本
    人駕車致人受傷之犯行，進而接受裁判。
二、案經臺灣板橋地方法院檢察署檢察官指定丁○○之父丙○○
    代行告訴後偵查起訴。
    理      由
一、本案被告戊○○所犯係死刑、無期徒刑、最輕本刑為3 年以
    上有期徒刑以外之罪，其就前揭被訴事實為有罪之陳述，經
    告知簡式審判程序之旨，並聽取當事人之意見後，本院認無
    不得或不宜改依簡式審判程序進行之情事，依刑事訴訟法第
    273 條之1 第1 項、第284 條之1 規定，裁定進行簡式審判
    程序，合先敘明。
二、上揭犯罪事實，業據被告於本院審理時坦承不諱，核與代行
    告訴人丙○○於警詢、偵訊時指訴、證人乙○○、甲○○於
    警詢、偵訊時證述之情節相符，並有道路交通事故現場圖、
    道路交通事故調查報告表(一)、(二)各1 紙、現場相片50張在卷
    可稽。又按分向限制線，用以劃分路面成雙向車道，禁止車
    輛跨越行駛，並不得迴轉；槽化線，用以引導車輛駕駛人循
    指示之路線行駛，並禁止跨越，道路交通標誌標線號誌設置
    規則第165 條第1 項、第171 條第1 項規定甚明。本案被告
    為領有職業駕駛執照之駕駛，且依其智識能力亦應注意及此
    ，而依當時情況，天候陰、日間自然光線、市區道路○○路
    面、路面狀況乾燥、無缺陷、無障礙物、視距良好等情，有
    道路交通事故調查報告表(一)1 紙在卷可證，則被告於本案事
    故發生當時，應無不能注意之情事，其疏未注意，逕行違規
    跨越分向限制線及與分向限制線連接之黃色斜紋槽化線，駛
    入對向車道，因而肇事，其就本案事故之發生自有過失。又
    被害人丁○○因本案事故受有腦部蜘蛛膜下腔出血、大腦神
    經軸廣泛性傷害等情，有財團法人長庚紀念醫院（下稱長庚
    醫院）診斷證明書1 紙、長庚醫院（林口分院）97年11月17
    日函暨病歷影本1 份在卷可參。且被害人丁○○於96年7 月
    13日經送往長庚醫院救治，當時經診斷為外傷性顱內出血，
    經治療後於同年8 月19日出院，而依被害人丁○○97年8 月
    23日至該院回診病情研判，被害人丁○○仍有意識不清、無
    法言語、四肢無力及無法行走等症狀，經該院評估被害人丁○○未來痊癒之機率極低，就醫學而言，應已達於身體或健
    康有重大不治或難治之傷害程度等情，有長庚醫院（林口分
    院）97年11月17日函暨病歷影本1 份在卷可按。足認被害人
    丁○○所受之傷害，已達於身體或健康有重大不治或難治之
    程度，自屬刑法第10條第4 項第6 款之重傷害。而被害人丁○○因本案被告之過失受有前揭傷害，則被告之過失行為與
    被害人丁○○之受傷結果間，具有因果關係。綜上所述，足
    認被告自白與事實相符，應堪採信，則本案事證明確，其犯
    行堪予認定，應依法論科。另按刑事訴訟法第238 條得撤回
    告訴之人，以有告訴權並實行告訴之人為限，代行告訴人並
    不包括在內，業據司法院院解字第3658號著有解釋可稽。則
    代行告訴人丙○○雖具狀撤回告訴，揆諸前開說明，自不生
    撤回之效力，附此敘明。
三、查被告以駕駛營業小客車為業，此據被告供陳甚詳，是被告
    為從事駕駛業務之人無誤。另被害人丁○○既已達於身體或
    健康有重大不治或難治之傷害程度，即屬受有刑法第10條第
    4 項第6 款之重傷害。故核被告所為，係犯刑法第284 條第
    2 項後段之業務過失傷害人致重傷罪。檢察官起訴書認被告
    係犯刑法第284 條第2 項前段之業務過失傷害罪，即有未洽
    ，公訴檢察官並已更正該部分事實，本院自應依更正後之事
    實予以審理，併此敘明。又被告於肇事後在員警尚未知悉肇
    事人前，向員警自首其本人駕車致人受傷之犯行，進而接受
    裁判等節，有臺北縣政府警察局新莊分局道路交通事故肇事
    人自首情形紀錄表1 份在卷足憑，爰依刑法第62條前段之規
    定減輕其刑。爰審酌被告為職業駕駛人，竟不知謹慎行車，
    致被害人丁○○受有如上所述之傷害，損失非輕，所為誠不
    足取，惟念其並無前科，有臺灣高等法院被告前案紀錄表在
    卷可按，素行良好，且於本院審理中坦承犯行，態度良好，
    並已賠償被害人丁○○損失，代行告訴人丙○○並表示不再
    追究之意，暨參酌被告與被害人丁○○之關係等一切情狀，
    量處如主文所示之刑，並諭知易科罰金之折算標準，以資懲
    儆。末查，被告未曾因故意犯罪受有期徒刑以上刑之宣告，
    有臺灣高等法院被告前案紀錄表附卷可參。其因一時疏忽，
    致罹刑章，並於犯後與代行告訴人丙○○達成和解，此據代
    行告訴人丙○○於本院審理時陳述甚詳。則被告經此偵審程
    序，當知所警惕，而無再犯之虞。本院認前開對其宣告之刑
    ，以暫不執行為適當，爰併宣告緩刑3 年，以啟自新。
四、不另為公訴不受理判決部分：
（一）公訴意旨另以：被告於96年7 月13日上午5 時26分許，駕
      駛車牌號碼9C-791號營業小客車，沿臺北縣新莊市17號堤
      外便道往樹林方向行駛，途經該便道新海橋下93285 號路
      燈桿前，原應注意汽車駕駛在雙向二車道劃有分向限制線
      之路段，不得駛入來車之車道內，而依當時情況，亦無不
      能注意之情事，竟疏未注意，逆向駛入對向車道，撞擊對
      向由告訴人乙○○駕駛之車牌號碼7E-8407 號自小客車，
      致告訴人乙○○受有頸部扭傷及拉傷、胸壁、腹壁挫傷瘀
      血、膝挫傷之傷害。因認被告此部分所為，亦涉犯刑法第
      284 條第1 項前段之業務過失傷害罪嫌。
（二）按告訴乃論之罪，告訴人於第一審辯論終結前得撤回其告
      訴，又告訴經撤回者，應諭知不受理之判決，刑事訴訟法
      第238 條第1 項、第303 條第3 款分別定有明文。
（三）告訴人乙○○告訴被告業務過失傷害案件，檢察官起訴書
      認被告係觸犯刑法第284 條第2 項前段之業務過失傷害罪
      嫌，依同法第287 條前段之規定，須告訴乃論。告訴人乙○○業已撤回其告訴，有撤回告訴狀在卷可稽。揆諸首開
      說明，本應不經言詞辯論逕行諭知不受理之判決，惟檢察
      官認被告此部分犯行，與前揭經論罪科刑部分，有想像競
      合之裁判上一罪關係，爰不另為公訴不受理之諭知。
據上論斷，應依刑事訴訟法第273 條之1 第1 項、第299 條第1
項前段，刑法第284 條第2 項後段、第62條前段、第41條第1 項
前段、第74條第1 項第1 款，刑法施行法第1 條之1 ，判決如主
文。
本案經檢察官靳開聖到庭執行職務
中    華    民    國    98    年    5     月    27    日
                    交通法庭    法  官  謝梨敏
以上正本證明與原本無異
如不服本判決，應於送達後10日內，向本院提出上訴狀。
                                書記官  翁子婷
中    華    民    國    98    年    5     月    27    日
附錄本案論罪科刑法條全文：
刑法第284條
因過失傷害人者，處六月以下有期徒刑，拘役或五百元以下罰金
。致重傷者，處一年以下有期徒刑，拘役或五百元以下罰金。
從事業務之人，因業務上之過失傷害人者，處一年以下有期徒刑
、拘役或一千元以下罰金。致重傷者，處三年以下有期徒刑，拘
役或二千元以下罰金。


司法院資訊處製作；財團法人民間司法改革基金會備份。
